【裁判字號】    97,交上訴,847
【裁判日期】    971029
【裁判案由】    公共危險等
【裁判全文】
臺灣高等法院臺南分院刑事判決       97年度交上訴字第847號
上  訴  人
即  被  告  丙○○
選任辯護人  邱銘律師
上列上訴人因公共危險等案件，不服臺灣台南地方法院96年度交
訴字第89號中華民國97年5月28日第一審判決（起訴案號：臺灣
臺南地方法院檢察署96年度調偵字第281號、偵字第5360號），
提起上訴，本院判決如下：
    主  文
上訴駁回。
丙○○緩刑參年，緩刑期間付保護管束。並應向甲○○給付新
台幣（下同）壹佰伍拾萬元（不包括強制保險金）。給付方式為
：於97年11月20日前給付壹佰萬元。餘款伍拾萬元自97年12月起
，於每月之20日各給付貳萬元，至全部給付完畢為止，如有一期
不履行，視為全部到期。自判決確定之翌日起六個月內，依執
行檢察官之命令，向公益團體、地方自治團體或社區提供陸拾小
時之義務勞務。
    事  實
一、丙○○明知其於民國96年1月1日19時許在嘉義縣民雄鄉友人
    住處飲用酒類後，已達酒醉不能安全駕駛動力交通工具（
    酒精濃度值未經檢測，此部分未經起訴），仍貿然駕駛車牌
    號碼TG-6770號自小客車欲返回臺南縣東山鄉住處，於同日2
    1時30分許途經台南縣東山鄉縣○○村19公里處，其本
    應注意車前狀況，並隨時採取必要之安全措施，而依當時天
    候晴、夜間有照明設施、柏油路面乾燥無缺陷、無障礙物、
    視距良好，客觀上並無不能注意之情形，竟因酒醉注意力降
    低，而疏未注意黃郁雯騎乘腳踏車在前，致其所駕駛上開車
    輛車前連接腳踏板處之橫桿碰撞黃郁雯所騎乘之腳踏車後輪
    之防塵罩，黃郁雯因而人、車倒地。丙○○於肇事後，未停
    車察看黃郁雯之傷勢採取救護措施或將其送醫救治，即另基
    於肇事逃逸之故意，逕行駕車逃離現場。而黃郁雯因顱骨骨
    折內出血併低血容休克，經送醫急救後延至同年月2日上午4
    時48分許不治死亡。嗣經警循線訪查並分析東山鄉○○路口
    監視錄影帶，於同年月8日查獲丙○○，始知悉上情。
二、案經黃郁雯之父黃姚蒼告訴，及臺南縣警察局白河分局報請
    臺灣臺南地方法院檢察署檢察官相驗後偵查起訴。
    理  由
壹、證據能力方面
一、按被告以外之人，於審判外之言詞或書面陳述，除法律有規
    定者外，不得作為證據，刑事訴訟法第159條第1項定有明文
    。被告以外之人（包括證人、鑑定人、告訴人、被害人及共
    同被告等）於審判外之言詞或書面陳述，即所謂傳聞證據。
    由於傳聞證據有悖法院直接審理及言詞審理之精神，妨礙
    當事人之反對詰問權，影響程序正義之實現，除法律有規定
    者（如同法第159條第2項、同法第159條之1至之5、同法第
    206條等）外，原則上不具證據能力。本件證人沈俊佳於警
    詢中所為之陳述（參警卷第5頁至第7頁），係屬於被告以外
    之人，於審判外之言詞或書面陳述，且查無例外得以之作為
    證據之各種情形，其所為之陳述即無證據能力。
二、按被告以外之人於偵查中向檢察官所為陳述，除顯有不可信
    之情況者外，得為證據，刑事訴訟法第159 條之1第2項定有
    明文。偵查中對被告以外之人（包括證人、鑑定人、告訴人
    、被害人及共同被告等）所為偵訊之陳述，性質上係傳聞證
    據。惟現階段刑事訴訟法規定檢察官代表國家偵查犯罪、實
    施公訴，依法其有訊問被告、證人及鑑定人之權，證人、鑑
    定人且須具結，而實務運作時，檢察官偵查中向被告以外之
    人所取得之陳述，原則上均能遵守法律規定，不致違法取供
    ，其可信度極高。被告以外之人於偵查中已具結之證述，除
    有顯有不可信之情況者外，自有證據能力。證人沈俊佳於檢
    察官偵查中所為經具結後之證述，尚無顯有不可信之情形，
    自得為證據。
三、按被告以外之人於審判外之陳述雖不符刑事訴訟法第159 條
    之1至之4，等4條之規定，而經當事人於審判程序同意作為
    證據，法院審酌該言詞陳述或書面陳述作成時之情況，認為
    適當者，亦得為證據，刑事訴訟法第159條之5第1項定有明
    文。立法意旨在於傳聞證據未經當事人之反對詰問予以核實
    ，原則上先予排除。惟若當事人已放棄反對詰問權，於審判
    程序中表明同意該等傳聞證據可作為證據。或於言詞辯論終
    結前未聲明異議，基於尊重當事人對傳聞證據之處分權，及
    證據資料愈豐富，愈有助於真實發見之理念，且強化言詞辯
    論主義，使訴訟程序得以順暢進行，上開傳聞證據亦均具有
    證據能力。卷附奇美醫院柳營分院96年1月2日診斷證明書，
    雖係被告以外之人於審判外之陳述，惟被告丙○○（下稱被
    告）及檢察官均同意作為證據。本院審酌上開書證係執行職
    務之醫師所作成，以之作為證據尚無不當，而具有證據能力
    。
四、按除顯有不可信之情況外，公務員職務上製作之紀錄文書、
    證明文書，得為證據，刑事訴訟法第159條之4第1款定有明
    文。卷附車牌號碼TG-6770號自小客車車籍作業系統-查詢認
    可資料、道路交通事故調查報告表及現場圖，係公務員（監
    理站或警員）職務上製作之紀錄文書或證明文書，依據上開
    規定得為證據，而有證據能力。
五、按訊問被告，應全程連續錄音，必要時，並應全程連續錄影
    。但有急迫情況且經記明筆錄者，不在此限。筆錄內所載之
    被告陳述與錄音或錄影之內容不符者，除有前項但書情形外
    ，其不符之部分，不得作為證據。刑事訴訟法第100條之1第
    1項、第2項分別定有明文。查被告於警詢時之陳述，所製作
    之筆錄（參警卷第8頁至第11頁），雖被告辯護人以有誘導
    訊問之嫌，而質疑其證據能力，惟經原審將該份警詢時之錄
    音，製作成逐字譯文後（原審卷第115頁至第128頁），被告
    及其辯護人對該份逐字譯文之證據能力，已不爭執（原審卷
    第152頁），且被告亦自承警詢時之意識清楚（原審卷第166
    頁），因此於被告警詢時之陳述，並無非法取供之情形。
六、按被告之自白，非出於強暴、脅迫、利誘、詐欺、疲勞訊問
    、違法羈押或其他不正之方法，且與事實相符者，得為證據
    。刑事訴訟法第156條第1項定有明文。因此，若被告之自白
    非出於強暴、脅迫、利誘、詐欺、疲勞訊問、違法羈押或其
    他不正之方法，且與事實相符者，自得為證據。經查：被告
    雖辯稱警局製作之筆錄係遭到誘導訊問，無證據能力云云，
    惟被告於原審審理時，對審判長詢問何以警察找其製作筆錄
    時，自陳該警察原本即認識，以為該警察找其聊天等語（原
    審卷第166頁），因此實難認為被告在接受熟識警察詢問本
    件交通事故發生經過時，其自由意志有受到不正方法壓迫之
    可能。而被告於警詢時先自承於本件交通事故發生當天晚上
    7時許，自嘉義縣民雄鄉駕駛車牌號碼TG-6770號返家時，有
    酒醉駕車之情形，且對警察告知本件交通事故發生經過後，
    旋即坦承有駕車蛇行經過本件交通事故發生之地點，並撞到
    東西等情。雖其先辯稱開車意識不清，不知係撞到人或東西
    云云。然接著對警察詢問肇事經過時雖數度沈默不語，然對
    警察詢問有無聽到或感覺到撞擊聲，則為肯定之回答，並稱
    感覺到撞到東西後，有將車停下，因看不到任何東西，於是
    將車掉頭回家，接著對警察詢問是否知悉撞到的是一名少女
    ，則又稱不知情，直至製作筆錄當日即96年1月8日下午2時
    許，警察上門訪查時，才知道碰撞到係一名少女，且該名少
    女已死亡，警察繼而告知被告，經查證結果本件交通事故之
    發生與其有直接之關係後，被告先一陣沈默，旋即認本件交
    通事故之發生與其有關，願承擔責任，並稱係事後才知道撞
    到人，且表示願盡力談和解等語（以上均詳原審卷所附譯文
    ）。由上述被告於警詢時所陳述之過程觀之，被告先坦承有
    於本件交通事故發生時，酒醉駕車經過肇事地點，且察覺撞
    到東西後將車停下，但並不知撞到的是人，後因警察告知查
    訪之事證後，其才知悉撞死人，並旋即表示本件交通事故之
    發生與其有關，願意負責談和解，整篇警詢筆錄之逐字譯文
    中，警察訊問時之語氣、用語，並未見有何強暴、脅迫、利
    誘、詐欺或其他不正之情形，且有後列證人張志平、沈俊佳
    之證言佐證與事實相符（詳如後述），被告辯護人於原審辯
    稱警詢筆錄因有誘導訊問之嫌，不得為證據云云，尚嫌無據
    。
七、傳聞法則係規範被告以外之人於審判外之言詞或書面陳述，
    有無證據能力而設。卷附道路交通事故現場蒐證、相驗及現
    場勘查報告所附之照片，係以科學、機械之方式，對於拍攝
    內容所為忠實且正確之記錄，性質上並非供述證據，自無傳
    聞法則之適用。
貳、實體認定方面
一、訊據被告對於上開事實供認不諱。而被告警詢時亦自陳於96
    年1月1日晚上21時30分許駕駛TG-6770號自小客車，行經本
    件肇事地點時，有感覺撞到東西，撞到之後有停車，但未下
    車查看，就迴轉駛離現場等語（詳卷附警詢筆錄，譯文詳原
    審卷第120頁至第123頁）。且於檢察官96年1月18日、96年4
    月26日偵查時亦分別供稱：我當天是開車號TG-6770號綠色
    得利卡的箱型車去嘉義民雄談生意，晚間吃完飯有喝啤酒約
    3杯，然後回到我位於東山鄉○○村○○○街32號家的途中
    ，在16 5縣道由北往南方向撞到東西，但是我不知道撞到什
    麼東西，撞到之後隔了一段路程我有下車察看，但是沒有看
    到撞到什麼東西（偵A卷第59頁至第60頁），因為感覺有撞
    到東西，有停車，但是看不到等語（偵B卷第9頁）。於原審
    96年6月27日進行準備程序時對於起訴之犯罪事實亦坦承認
    罪（第12頁）。且於原審並陳稱：其於警詢時之意識比較清
    楚（原審卷第166 頁）。其所承認酒後肇事之情節，核與證
    人沈俊佳於偵查、原審先後具結證稱：本件車禍發生前，有
    一部與被告所駕駛車牌號碼TG-6770號自小客車相同車種之
    中華得利卡、車身上半部為綠色之箱型休旅車自台南縣東山
    國中開始，曾行駛在伊所駕駛之Q6-2910號自小客車之前，
    該車於行經本件肇事地點即台南縣東山鄉縣○○村19
    公里處，蛇行於人行道與汽車道之間，繼而發生碰撞聲，發
    生碰撞聲之後，該中華得利卡車輛之駕駛人曾將車靠右停在
    路旁等情相符（偵B卷第8頁、原審卷第95頁至第99頁）。而
    被害人黃郁雯被撞後因而顱骨骨折、內出血併低血容休克，
    到院前死亡，經心肺復甦急救後，仍於96年1月2日上午4時
    48分宣告喪失生命跡象，有奇美醫院柳營分院96年1月2日診
    斷證明書、臺灣臺南地方法院檢察署勘驗筆錄、相驗屍體證
    明書及檢驗報告書附卷可憑（偵A卷第18頁至第26頁）。並
    有道路交通事故現場圖、道路交通事故調查報告表及照片（
    警卷第13頁至第15頁、第17頁至第23頁）附卷可稽。
二、依服務於台南縣警察局鑑識課之證人張志平於原審證述：於
    接獲白河分局96年1月3日請求支援後即對死者黃郁雯之腳踏
    車進行採證，而於96年1月5日白河分局又請該課就593─HA
    號大貨車及3Ｍ─4577號貨車採證，在96年1月8日並針對TG-
    6770號自小客車採證，發現死者腳踏車後輪的防塵罩上有撞
    擊的痕跡，後輪也有遭受撞擊的現象，後輪後座鐵架上有白
    色轉移漆物，所以研判是自後被追撞，並依據腳踏車後輪防
    塵罩上撞擊痕跡有個圓形撞擊痕，研判應是被圓形物體所撞
    。因為腳踏車後輪防塵罩原來的圓弧應是向下，而且圓弧的
    形狀應是在內側，而不是在外側，但勘查時發現圓弧的形狀
    是來自外側，研判應是遭受撞擊後所產生，而且該撞擊痕呈
    現圓弧狀，所以應是圓形物體所造成，但因當時尚不知道肇
    事車輛，所以只對腳踏車採證而已。是在96年1月3日勘察採
    證死者腳踏車時即做此研判，並且認為該圓形物體應有白色
    烤漆。後來在96年1月8日支援白河分局勘查TG-6770號自小
    客車時，發現該車在前防撞桿下緣位置與連接右側腳踏板之
    一根橫桿上都有很多的撞擊痕跡，而且該橫桿上的白色烤漆
    與死者腳踏車上的白色轉移漆物的外觀、色澤、型態均相類
    似，另外在TG-677 0號自小客車前右前防護桿上金屬漆片，
    也與死者的腳踏車後輪防塵罩外側的金屬漆片顏色、光澤、
    外觀型態均相類似。另外對腳踏車撞擊位置與TG-6770 號自
    小客車的外來擦撞痕跡做對擦撞高度比對之結果認為：腳踏
    車防塵罩的後段的高度（照片編號第9號）與TG-67 70 號自
    小客車連接腳踏板的橫桿高度（照片編號122號）是相近的
    ，差距不到五公分。另外針對TG-6770號自小客車可能的撞
    擊位置也測量了位高，因我們認為是新的擦痕，之後我們再
    與腳踏車的擦痕比對，認為兩者的位高是相近的。我們也針
    對死者穿著的衣服外觀條紋進行採證（照片編號127.128號
    ），認為她的外套有與撞擊物體直接接觸，留下縱向的紋路
    ，而現場照片編號第83.84.85.86號上的TG-6770 號自小客
    車右前車燈上方也有縱向的紋路擦痕，所以研判TG-6770號
    自小客車上述的擦痕是來自死者的外套。但是牛仔外套上的
    縱向紋路間距沒有經過測量。經詢以：根據上述採證研判，
    為何會發生擦痕紋路的轉移？其又證稱：因死者牛仔外套上
    的鈕扣有白色漆物的轉移，我們認為可能死者本身也有遭受
    到撞擊，而且撞擊力道應該不小。另外勘察TG -6770號自小
    客車時，在其右前側護板有撞擊現象（編號79 、80），其
    高度經過丈量是在110到130公分左右，而一個腳踏車騎士，
    騎車時上身衣服的高度，也大約這個高度。照片編號83.84.
    85.86上的模痕印就是編號79右前車燈上方護板位置的凹痕
    ，經丈量凹痕高度約110到13 0公分，且刑事組承辦人員於
    相驗時曾聽法醫提到死者曾遭撞擊，所以綜合上述資料研判
    認為TG-6770號自小客車有撞擊到死者。我們認為TG-6770號
    自小客車腳踏板的橫桿撞擊腳踏車後輪的防塵罩，腳踏車鐵
    架被擠往上，而造成腳踏車人、車分離等語（原審卷第156
    頁至第158頁）。足見被告所駕駛TG- 6770號自小客車車前
    連接腳踏板處之白色圓柱橫桿自後撞擊被害人黃郁雯所騎乘
    之腳踏車之後輪防塵罩，導致被害人黃郁雯人、車分離倒地
    。在被害人黃郁雯倒地前，伊所穿著之牛仔外套復摩擦到被
    告所駕駛TG-6770號自小客車右前車燈上方，致該處留下與
    被害人黃郁雯所穿著之牛仔外套相同之縱向的紋路的擦痕，
    且被害人黃郁雯所穿著之牛仔外套的鈕釦上亦有白色漆物的
    轉移。
三、被害人黃郁雯因本件車禍致左腰部至左臀部處受有撞挫傷、
    皮下大面積血腫等傷害，有臺灣臺南地方法院檢察署檢驗報
    告書附卷可參（偵A卷第25頁），足證被害人黃郁雯背面之
    左腰部至左臀部間確實曾受到外力撞擊。再參以被害人黃郁
    雯所穿著之牛仔外套，穿著後之長度下緣約位於穿著者的腰
    部至臀部間，且留有白色漆物的轉移物之鈕釦係位在背面左
    下邊緣，有台南縣警察局白河分局轄內黃郁雯車禍死亡案現
    場勘查報告（下稱勘查報告）內編號127及128現場照片在卷
    可證（現場勘查報告第58頁）。證人張志平證述稱被告所駕
    駛TG-6770號自小客車右前車燈上方之縱向的紋路的擦痕，
    係因該車擦撞到被害人黃郁雯所穿著之牛仔外套後所留下等
    語，核與事實相符，堪以採信。
四、雖承辦員警將採自被告所有TG-6770號自小客車右前車輪框
    架上之疑似組織及毛髮，與被害人黃郁雯之父黃姚蒼之唾液
    送交台南縣警察局鑑識課進行比對，然因上開疑似組織及毛
    髮經抽取DNA檢測，均未檢出型別，致無法進行比對，有台
    南縣警察局96年2月16日南縣警鑑字第0962200261號函附鑑
    驗書可稽（原審卷第75頁），自難為被告有利之認定。又員
    警係將採自被告所有TG-6770號自小客車右前腳踏板連接橫
    杆上之油漆擦痕及右前防護桿上之屑片送交內政部警政署刑
    事警察局鑑定（現場勘查報告第24頁）。依內政部警政署刑
    事警察局96 年2月15日刑鑑字第0960007520號鑑定書記載：
    送鑑證物「（一）編號C-18、C-1 9油漆擦痕2件，採自TG-6
    770號〈C車〉左前腳踏板連接之橫桿。
   （二）編號C-28油漆碎片1包，採自TG-6770號〈C車〉左前方
    防護桿上之屑片」等情，此應係「（一）編號C-18、C-19油
    漆擦痕2件，採自TG-6770號〈C車〉右前腳踏板連接之橫桿
    。（二）編號C-28，油漆碎片，1包，採自TG-6770號〈C車
    〉右前方防護桿上之屑片」之誤載。而承辦員警將上開證物
    併同被害人黃郁雯所騎乘腳踏車之標準漆、後座座椅鐵橫桿
    上及後座座椅後端鐵橫桿上之油漆擦痕送交內政部警政署刑
    事警察局鑑定結果，成分均不相似，雖有上開鑑定書在卷可
    憑（原審卷第70頁至第74頁）。惟因現場勘察、證物採取過
    程對於整體鑑定結果研判影響甚鉅，故欲引用本鑑定結果時
    ，請務必配合現場實際狀況與所採證物相互之關連性、考量
    疑似擦撞點之相對高度是否吻合、疑似擦撞點所可能形成之
    擦痕是否能對應等條件，並參酌相關偵查情形審慎綜合研判
    案情，則亦據該鑑定書敘述甚詳（原審卷第74頁）。查本件
    車禍發生後事隔7日即96年1月8日警方始尋獲被告所駕駛之
    TG-6770號自小客車，並由承辦警員就該車進行勘查。因此
    勘查當日之車況是否與車禍發生時相同，尚有疑義。再承辦
    員警採證烤漆後，有做過初篩，即先作顯微鏡的檢視，其結
    果無論在外觀、色澤、型態上都認為是相似，始再送刑事警
    察局鑑驗，此亦據證人張志平證述明確（原審卷第15 8頁）
    。而本院判斷被告所駕駛TG-6770號自小客車，確與被害人
    黃郁雯所騎乘腳踏車發生擦撞，係由證人張志平前開所述採
    證的相關連性（即被告所駕駛TG-677 0號自小客車右前腳踏
    板連接橫杆之白色烤漆與被害人黃郁雯所騎乘腳踏車白色轉
    移漆物，二者無論在外觀、色澤、型態上都認為是相似的）
    、擦撞點之相應高度（即被害人黃郁雯所騎乘腳踏車防塵罩
    後段高度，與被告所駕駛TG- 6770號自小客車右前腳踏板連
    接橫杆高度，二者係相近的，差距不到5公分。又被害人黃
    郁雯所穿牛仔外套鈕釦上有白色漆物之轉移，而當時騎乘腳
    踏車所穿該衣服的高度，與被告所駕駛TG-6770號自小客車
    右前側護板遭撞擊之痕跡，二者高度經過丈量均約在110到
    130公分左右），及擦撞點所可能形成之擦痕（即被害人黃
    郁雯所穿牛仔外套上之縱向的紋路，與被告所駕駛TG-6770
    號自小客車右前車燈上方之縱向的紋路相符）等情綜合加以
    研判，因此亦難僅以上開送鑑定之油漆擦痕成分比對結果不
    符，而遽為被告有利之認定。
五、綜上所述，被告酒醉駕車肇事逃逸，致黃郁雯傷重不治死亡
    之犯行堪以認定。按汽車行駛時，駕駛人應注意車前狀況及
    兩車併行之間隔，並隨時採取必要之安全措施，道路交通安
    全規則第94條第3項定有明文。被告曾考領有普通貨車駕駛
    執照，有卷附證號查詢汽車駕駛人資料可憑，對於上開規定
    ，自不得諉稱不知。其駕車行駛時，即應確實注意遵守上開
    規定謹慎駕駛。而當時天候晴，雖係夜間但有照明設施、柏
    油路面乾燥無缺陷或障礙物，視距良好，有道路交通事故調
    查報告表為證，在客觀上並無不能注意之情事，被告於酒醉
    已達無法安全駕駛交通工具之狀態，此由證人沈俊佳證述被
    告開車蛇行可以印證。竟仍駕駛自小客車在道路上行駛，而
    因酒醉注意力降低未注意車前狀況，自後撞擊被害人黃郁雯
    所騎乘之腳踏車而肇事逃逸，致被害人黃郁雯不治死亡，其
    有過失甚明，且與被害人黃郁雯之死亡具有相當因果關係。
    核被告所為，係犯刑法第276條第1項之過失致死罪及第185
    條之4之肇事致人死而逃逸罪。被告係於肇事後7日即96年1
    月8日始為警查獲，而無法於車禍當時檢測其酒精濃度值，
    惟其顯係酒醉駕車，因而致人死亡，依法應負刑事責任，依
    道路交通管理處罰條例第86條第1項之規定，就其所犯過失
    致死部分，加重其刑。被告於肇事後，未停車救護，逕行逃
    逸，顯係另行起意，所犯過失致死罪與肇事致人死而逃逸罪
    2罪間，犯意各別，行為互殊，應予分論處罰。
六、原審因認被告罪證明確，依據上開法條論科，併引刑法施行
    法第1條之1、刑法第51條第5款之規定審酌被告未遵守道路
    交通安全規則酒醉駕車肇事，致被害人黃郁雯死亡之嚴重後
    果，且肇事後復未協助救護，旋即逃逸，罔顧他人生命，犯
    後否認犯行，迄未與被害人家屬就民事賠償達成和解等一切
    情狀，就其所犯過失致死罪量處有期徒刑1年6月，另量處肇
    事逃逸罪有期徒刑10月。並以被告犯罪，係在96年4月24日
    之前，且所犯又非中華民國96年罪犯減刑條例第3條所列不
    得減刑之犯罪，依同條例第2條第1項第3款之規定，就其所
    犯二罪各減其宣告刑2分之1，並依刑法第51條第5款（漏引
    ），該條例第7條及第10條第1項之規定，定其應執行刑為有
    期徒刑1年1月，經核並無違誤。被告上訴指摘原判決不當，
    為無理由，應予駁回。第查：被告未曾因故意受有期徒刑以
    上刑之宣告，其固係因一時失慮而酒醉駕車，惟人死不能復
    生，其所造成無可彌補之嚴重後果，勢必成為被害人黃郁雯
    父母終生傷痛，被告本無可原，但被告除已於原審判決後之
    97 年8月20日與被害人之母乙○○在原審成立調解賠償125
    萬元外，其於本院審理中亦極力設法籌款與告訴人甲○○（
    按告訴人業經與被害人之母離婚）和解，彌平被害人父母之
    傷痛。按依被告坦承犯罪，設法以金錢賠償減輕被害人父母
    痛苦及為自己贖罪之犯後態度並參考告訴人到庭陳稱願意原
    諒被告之意見，本院認被告經此次科刑之教訓後已知所惕勵
    ，應無再犯之虞，其所受宣告之刑以暫不執行為適當，併予
    宣告緩刑三年，交付保護管束，以啟自新。並依被告與告訴
    人同意之條件，命被告向告訴人分期支付賠償金。再被告酒
    醉駕車肇事逃逸，輕忽人命及對於社會所應盡之責任，本院
    認其亦有對社會盡義務之必要，併諭知其所應負之負擔如主
    文所示。關於賠償金部分，依刑法第74條第4項得為民事執
    行名義。又依同法第75條之1第1項第4款之規定，受緩刑之
    宣告者而違反本院所定之上開負擔情節重大，足認緩刑難收
    其預期效果，而有執行刑罰之必要者，得撤銷其緩刑之宣告
    ，併予敘明。
據上論結，應依刑事訴訟法第368條、刑法第74條第1項第1款、
第2項第3款、第5款、第93條第1項第2款判決如主文。
本案經檢察官范文豪到庭執行職務。
中    華    民    國    97    年    10    月    29    日
                  刑事第一庭    審判長法  官 黃崑宗
                                      法  官 蔡長林
                                      法  官 夏金郎
以上正本證明與原本無異。
肇事逃逸部分如不服本判決，應於收受本判決後十日內向本院提
出上訴書狀。其未敘述上訴理由者並得於提起上訴後十日內向本
院補提理由書狀（均須按他造當事人之人數附繕本）「切勿逕送
上級法院」。
                                      書記官 戴淑敏
中    華    民    國    97    年    10    月    29    日
附錄法條：
中華民國刑法第276條第1項
（過失致死罪）
因過失致人於死者，處 2 年以下有期徒刑、拘役或 2 千元以下
罰金。
中華民國刑法第185條之4
（肇事遺棄罪）
駕駛動力交通工具肇事，致人死傷而逃逸者，處 6 月以上 5 年
以下有期徒刑。


司法院資訊處製作；財團法人民間司法改革基金會備份。
